【裁判字號】    99,簡上,1
【裁判日期】    990329
【裁判案由】    竊盜
【裁判全文】
臺灣彰化地方法院刑事判決               99年度簡上字第1號
上  訴  人  臺灣彰化地方法院檢察署檢察官
被      告  乙○○
上列上訴人因被告竊盜等案件，不服本院98年度簡字第2291號中
華民國98年11月10日第一審簡易判決（原起訴案號：98年度偵字
第1331號），提起上訴，本院管轄第二審合議庭依第一審通常審
判程序判決如下︰
    主  文
原判決撤銷。
乙○○踰越安全設備竊盜，處有期徒刑柒月。
    犯罪事實
一、乙○○於民國97年10月13日上午9時許，由於自己所經營之
    工廠趕出貨，因知悉附近由甲○○所經營之工廠亦有堆高機
    ，竟意圖為自己不法所有，至甲○○位於彰化縣大城鄉○○
    村○○道路旁之工廠，未得甲○○之同意，擅自徒手踰越該
    工廠作為安全設備使用之窗戶，進入其內後，再從辦公桌上
    拿取堆高機鑰匙，竊取甲○○所有之廠牌為：YALE、型號：
    FD、重量3噸之堆高機1台，得手後將該堆高機開回自己工廠
    使用，使用完後藏放在附近一處廢棄廠房內。嗣因甲○○於
    同月17日發現上開堆高機失竊，經四處找尋，始在上開廢棄
    廠房發現上開堆高機，經查訪後始知上情而報警查獲。
二、案經甲○○訴由彰化縣警察局芳苑分局報告台灣彰化地方法
    院檢察署檢察官偵查起訴。
    理    由
一、按檢察官聲請以簡易判決處刑之案件，經法院認為有第451
    條之1第4項但書之情形者，應適用通常訴訟程序審判之，刑
    事訴訟法第452條定有明文；且對於簡易判決之上訴，準用
    刑事訴訟法第3編第1章及第2章之規定，管轄第二審之地方
    法院合議庭受理簡易判決上訴案件，應依通常程序審理。其
    認案件有刑事訴訟法第452條之情形者，應撤銷原判決，逕
    依通常程序為第一審判決，法院辦理刑事簡易程序案件應行
    注意事項第14點定有明文。本院認定本案有刑事訴訟法第45
    1條之1第4項但書第1款之情形，依上開法律規定，原審乃屬
    誤用簡易處刑程序，應由本院合議庭逕依通常程序審理後，
    而為第一審之判決。
二、檢察官以被告係翻越窗戶竊盜，觸犯刑法第321條第1項第2
    款踰越安全設備竊盜罪名，原審認係刑法第320條第1項普通
    竊盜罪名不當，因而上訴，應認檢察官就被告翻越窗戶進入
    該建築物及竊盜犯行均已上訴，先此敘明。
三、訊據被告乙○○矢口否認竊盜犯行，辯稱：當時因趕出貨，
    聯絡不到被害人甲○○，才先行開走該堆高機，嗣後該堆高
    機有故障情形，已請陳信友返還該堆高機等語，經查：上開
    事實業經被告於原審審理時認罪自白（見原審卷第75頁背面
    ），核與證人即被害人甲○○於原審結證相符，且依被告所
    辯情節，被告於97年10月13日即已開走該堆高機，又依證人
    甲○○所證情節，其係在97年10月17日始發現失竊，才循線
    在上開廢棄廠房尋獲該堆高機，如被告確因趕出貨要向被害
    人借堆高機，何以在使用該堆高機出貨後，未即時返還而將
    該堆高機藏放在上開廢棄廠房？又何以自上開13日至17日長
    達5日之時間內，多日均未返還被害人？縱如被告所辯該堆
    高機有故障之情形，何以上開多日均未告知被害人？而係由
    被害人多日後始發覺失竊且自行循線尋獲該堆高機，可見被
    告於擅自開走該堆高機時，顯有為自己不法所有之意圖，被
    告上開所辯，難以採信，此外，復有現場照片4張、上開失
    竊工廠窗戶照片4張在卷可佐，本案事證已臻明確，被告犯
    行應堪認定。至證人陳信友雖證稱：甲○○說他堆高機不見
    了，曾受被告之託將堆高機返還甲○○之工廠等語（見原審
    卷第66頁背面），縱然證人陳信友所述此部份情節屬實，但
    此部份係在上開堆高機失竊且遭被害人尋獲後才發生，已在
    被告上開犯行之後，不能作為有利被告之認定，附此敘明。
四、按毀越門扇而入室行竊，其越入行為即屬侵入住宅，已結合
    於所犯加重竊盜之罪質中，無更行構成侵入住宅罪之理。最
    高法院27年度上字第1887號著有判例。核被告所為係犯刑法
    第321條第1項第2款之踰越安全設備竊盜罪。檢察官於起訴
    書已載明上開踰越窗戶竊盜之事實，卻認被告係犯刑法第30
    6條第1項無故侵入他人建築物、第320條第1項竊盜等2罪名
    ，揆諸上開判例意旨，顯有未洽，但檢察官上訴書已改以刑
    法第321條第1項第2款之踰越安全設備竊盜之罪名上訴，本
    院自無須變更起訴法條，併予說明。原審判決對於被告論罪
    科刑，固非無見，但原審判決認定被告犯刑法第306條第1項
    無故侵入他人建築物、第320條第1項竊盜罪名，與本院上開
    認定不同，尚有未洽，檢察官據此為由提起上訴，為有理由
    ，本院應予撤銷改判。
五、爰審酌被告犯罪之動機、目的、踰越窗戶竊盜之手段、生活
    狀況、智識程度、所生損害及犯後一度坦承犯行嗣後否認之
    態度、曾與被害人達成民事和解但迄未履行（見原審卷第75
    頁背面，並據被害人甲○○述明，見本院2審卷99年1月11日
    準備程序筆錄）等一切情狀，量處如主文第2項所示之刑。
據上論斷，應依刑事訴訟法第455條之1第1項、第3項、第452條
、第369條第1項前段、第2項、第364條、第299條第1項前段，刑
法第321條第1項第2款，判決如主文。
本案經檢察官林于人到庭執行職務。
中    華    民    國    99    年    3     月    29    日
                  刑事第一庭    審判長法  官  余仕明
                                      法  官  李淑惠
                                      法  官  王奕勛
以上正本證明與原本無異。
如不服本判決應於收受判決後10日內向本院提出上訴書狀，並應
敘述具體理由；其未敘述上訴理由者，應於上訴期間屆滿後20日
內向本院補提理由書（均須按他造當事人之人數附繕本）「切勿
逕送上級法院」。
告訴人或被害人對於判決如有不服具備理由請求檢察官上訴者，
其上訴期間之計算係以檢察官收受判決正本之日期為準。
中    華    民    國    99    年    3     月    29    日
                                      書記官  謝鈴玉
附錄本案論罪科刑法條全文：
中華民國刑法第321條
（加重竊盜罪）
犯竊盜罪而有左列情形之一者，處 6 月以上、 5 年以下有期徒
刑：
一、於夜間侵入住宅或有人居住之建築物、船艦或隱匿其內而犯
    之者。
二、毀越門扇、牆垣或其他安全設備而犯之者。
三、攜帶兇器而犯之者。
四、結夥三人以上而犯之者。
五、乘火災、水災或其他災害之際而犯之者。
六、在車站或埠頭而犯之者。
前項之未遂犯罰之。

司法院資訊處製作；財團法人民間司法改革基金會備份。
